【裁判字號】    91,訴,811
【裁判日期】    920321
【裁判案由】    給付貨款
【裁判全文】
臺灣士林地方法院民事判決  九十一年度訴字第八一一號
    原      告  艾比富熱傳有限公司
    法定代理人  甲○○
    訴訟代理人  薛銘鴻  律師
                張梅音  律師
    被      告  山曄實業有限公司
    法定代理人  乙○○
右當事人間給付貨款事件，本院判決如左：
    主    文
被告應給付原告新台幣壹佰拾伍萬貳仟貳佰伍拾元，及自民國九十一年七月二十三日
起至清償日止，按年息百分之五計算之利息。
訴訟費用由被告負擔。
本判決於原告以新台幣參拾捌萬伍仟元為被告供擔保後，得假執行。但被告如於假執
行程序實施前以新台幣壹佰拾伍萬貳仟貳佰伍拾元，為原告預供擔保，得免為假執行
。
    事    實
甲、原告方面：
  一、聲明：
      被告應給付原告新台幣（下同）一百十五萬二千二百五十元，及自起訴狀繕本
      送達翌日起至清償日止，按年息百分之五計算之利息。並願供擔保請准宣告假
      執行。
  二、陳述：
    （一）、被告自民國（下同）九十一年三月二十五日起至同年五月十五日止，陸
            續向原告訂購如附表編號一、二、三、四之一、四之二、五之一、六、
            五之二、五之三、七所示之藍色透明風扇，計積欠原告貨款一百十五萬
            二千二百五十元未付，迭經原告催討，被告均置之不理。
    （二）、被告分別以下列方式領貨：
          １、如附表編號一所示之一百五十件貨品係被告委託大陸中凱國際航運有
              限公司（下稱中凱公司）至為原告代工之捷冷科技有限公司（下稱捷
              冷公司）取貨後快遞回台，有被告九十一年三月二十六日之傳真訂單
              影本、原告九十一年四月二十七日之發票及捷冷公司九十一年三月二
              十六日之送貨單可證。
          ２、如附表編號二所示之二萬零二百件貨品係被告委託捷冷公司取貨後直
              接海運回台，被告並委託龍美報關行報關，有被告九十一年三月十五
              日之傳真訂單影本、原告九十一年四月二日發票及被告九十一年三月
              三十一日進口報單影本可證。
          ３、如附表編號三所示之一萬零一百件貨品係被告委託捷冷公司取貨後直
              接海運回台，被告並委託龍美報關行報關，有被告九十一年三月二十
              五日傳真訂單影本、原告九十一年四月四日發票及被告九十一年四月
              七日進口報單影本可證。
          ４、如附表編號四之一所示之一百件貨品與如附表編號四之二所示之一百
              件貨品係併櫃海運回台，由被告職員王勝諺領取，有被告九十一年四
              月十一日傳真訂單影本、原告九十一年四月二十二日發票及王勝諺簽
              收之ＰＡＣＫＩＮＧ  ＬＩＳＴ影本可證。
          ５、如附表編號五之一所示之六千件貨品係被告委託中凱公司至捷冷公司
              取貨送至大陸溫塘高銘工廠，再由香港海運回台，有被告九十一年四
              月二十三日傳真訂單影本、原告九十一年五月二日發票、捷冷公司九
              十一年五月二日送貨單及中凱公司五月二日快遞提單可證。
          ６、如附表編號五之二所示之一千五百件貨品係原告自行裝櫃回台，由被
              告職員王勝諺領取，有被告九十一年四月二十三日傳真訂單影本、原
              告九十一年五月八日發票及貨物清單包裝明細影本可證。
          ７、如附表編號五之三所示之一萬二千五百件貨品係被告委託中凱公司至
              捷冷公司取貨送至大陸溫塘高銘工廠，再由香港海運回台，有被告九
              十一年四月二十三日傳真訂單影本、原告九十一年五月九日發票、捷
              冷公司九十一年五月九日送貨單及中凱公司五月九日快遞提單可證。
          ８、如附表編號六所示之二千件貨品係被告委託中凱公司至捷冷公司取貨
              送至大陸溫塘高銘工廠，再由香港海運回台，有被告九十一年五月一
              日傳真訂單影本、原告九十一年五月六日發票、捷冷公司九十一年五
              月三日送貨單及中凱公司五月三日快遞提單可證。
          ９、如附表編號七所示之五千件貨品係被告委託大陸中凱公司至捷冷公司
              取貨後，由台北凱峰公司派送回台，有被告九十一年五月十五日之傳
              真訂單影本、原告九十一年五月十六日之發票、捷冷公司九十一年五
              月十六日之送貨單、中凱公司五月十六日快遞提單及凱峰公司九十一
              年五月十七日派件清單可證。
    （三）、被告傳真之ＰＵＲＣＨＡＳＥ  ＯＲＤＥＲ明載「廠商：艾比富」等語
            ，捷冷公司僅係替原告代工之公司，原告為買賣契約之出賣人。
  三、證據：
      提出發票、訂貨單、送貨單各乙份（原證一號）、訂單、發票、報關提單各乙
      份（原證二號）、中凱公司函乙紙（原證四號）、中凱公司快遞單四紙（原證
      五、六、七、八號）及派件清單乙紙（原證九號）為證，並聲請訊問證人陳乾
      隆。
乙、被告方面：
  一、聲明：求為判決駁回原告之訴，如受不利之判決，願供擔保請免為假執行。
  二、陳述：
    （一）、原告之送貨單係捷冷公司所發，且無被告公司人員簽收，原告對被告自
            無請求權可言。
    （二）、被告有下訂單，但未收到貨品。
  三、證據：
      提出銷貨憑單影本五紙為證。
    理    由
甲、程序方面：
    被告經合法通知，無正當理由（聲請狀未記載不能到庭之理由），未於言詞辯論
    期日到場，核無民事訴法第三百八十六條所款情形，爰依原告之聲請，由其一造
    辯論而為判決。
乙、實體方面：
一、原告主張：被告自九十一年三月二十五日起至同年五月十五日止，陸續向原告訂
    購如附表編號一、二、三、四之一、四之二、五之一、六、五之二、五之三、七
    所示之藍色透明風扇，原告均已交貨，惟被告積欠原告貨款一百十五萬二千二百
    五十元未付，為此本於民法第三百六十七條規定，求為判決命被告給付一百十五
    萬二千二百五十元，及自起訴狀繕本送達翌日起算之法定遲延利息等語。被告則
    以：原告之送貨單係捷冷公司所發，且無被告公司人員簽收，被告未收到貨品等
    語置辯。
二、原告主張被告向原告訂購如附表編號一、二、三、四之一、四之二、五之一、六
    、五之二、五之三、七所示之貨品，其中１、如附表編號一所示之一百五十件貨
    品係被告委託中凱至捷冷公司取貨後快遞回台；２、如附表編號二所示之二萬零
    二百件貨品與如附表編號三所示之一萬零一百件貨品係被告委託捷冷公司取貨後
    直接海運回台，被告並委託龍美報關行報關；３、如附表編號四之一所示之一百
    件貨品與如附表編號四之二所示之一百件貨品係併櫃海運回台，由被告職員王勝
    諺領取；４、如附表編號五之一所示之六千件貨品與如附表編號五之三所示之一
    萬二千五百件貨品及如附表編號六所示之二千件貨品係被告委託中凱公司至捷冷
    公司取貨送至大陸溫塘高銘工廠，再由香港海運回台；５、如附表編號五之二所
    示之一千五百件貨品係原告自行裝櫃回台，由被告職員王勝諺領取；６、如附表
    編號七所示之五千件貨品係被告委託大陸中凱公司至捷冷公司取貨後，由台北凱
    峰公司派送回台之事實，業據原告提出與其所述相符之被告九十一年三月二十六
    日、九十一年三月十五日、九十一年三月二十五日、九十一年四月十一日、九十
    一年四月二十三日、九十一年四月二十三日、九十一年五月一日、九十一年五月
    十五日之傳真訂單影本、原告九十一年四月二十七日、九十一年四月二日、九十
    一年四月四日、九十一年四月二十二日、九十一年五月二日、九十一年五月八日
    、九十一年五月六日、九十一年五月十六日之發票、捷冷公司九十一年三月二十
    六日、九十一年五月二日、九十一年五月九日、九十一年五月三日、九十一年五
    月十六日之送貨單、被告九十一年三月三十一日、九十一年四月七日之進口報單
    影本、王勝諺簽收之ＰＡＣＫＩＮＧ  ＬＩＳＴ影本、中凱公司五月二日、五月
    九日、五月三日、五月十六日之快遞提單、貨物清單包裝明細影本、凱峰公司九
    十一年五月十七日派件清單及中凱公司九十一年十月五日函各乙件為證，並經證
    人陳乾隆到庭陳述無訛，被告復不爭執訂單之真正，自堪信為真正。被告抗辯未
    收到貨品云云，洵不足採。
三、按買受人對於出賣人，有交付約定價金及受領標的物之義務，民法第三百六十七
    條定有明文。從而，原告本於上開規定，訴請被告給付貨款一百十五萬二千二百
    五十元，及自起訴狀繕本送達翌日（即九十一年七月二十三日）起至清償日止，
    按年息百分之五計算之利息，為有理由，應予准許。
四、本件事證已臻明確，兩造其餘之攻擊防禦方法，核與判決之基礎無影響，毋庸一
    一論述，併此敘明。
五、兩造均陳明願供擔保，分別聲請宣告假執行及免為假執行，均核無不合，爰分別
    酌定相當擔保金額，准許之。
六、據上論結，原告之訴為有理由，應依民事訴訟法第三百八十五條第一項前段、第
    三百九十條第二項、第三百九十二條、第七十八條，判決如主文。
中      華      民      國    九十二    年      三      月    二十一    日
                                    臺灣士林地方法院民事第一庭
~B法      官  楊智勝
右為正本係照原本作成。
如對本判決上訴須於判決送達後廿日內向本院提出上訴狀。
中      華      民      國    九十二    年      三      月    二十四    日
~B法院書記官  陳香君


司法院資訊處製作；財團法人民間司法改革基金會備份。
